臺灣苗栗地方法院刑事判決　　　　　　　95年度簡上字第82號
上　訴　人　臺灣苗栗地方法院檢察署檢察官
被　　　告　乙○○
上列上訴人因被告竊盜案件，不服本院苗栗簡易庭95年度苗簡字
第736 號，中華民國95年8 月23日第一審簡易判決（聲請簡易判
決處刑案號：95年度偵字第3755號），提起上訴並移送併案審理
（臺灣新竹地方法院檢察署95年度偵字第5234、5338號），本院
管轄之第二審合議庭逕依通常程序自為第一審判決如下：
    主    文
原判決關於乙○○部分撤銷。
乙○○共同連續犯竊盜罪，累犯，處有期徒刑月，如易科罰金
，以銀元佰元即新臺幣玖佰元折算壹日。
    犯罪事實
一、乙○○曾因贓物案件，經法院判處有期徒刑4 月確定，於民
    國95年6 月6 日易科罰金執行完畢。詎不知悔改，基於意圖
    為自己不法所有之概括犯意，連續為以下竊盜行為：
    (一)於95年5 月26日下午3 時10分許，駕駛車牌號碼KU-7873
      號自用小貨車，搭載甲○○（俟到案後另行審結）前往新
      竹市○○路○ 段58號丁○○之住宅前，發現該住宅鐵門未
      關閉，客廳內置有金屬焊接機1 台，即獨自下車進入該住
      宅（侵入住宅部分未據告訴），以徒手搬運之方式著手竊
      取上開金屬焊接機（價值約新臺幣【下同】9,000 元），
      惟因搬運物品聲響驚動丁○○前來察看，乙○○立刻將金
      屬焊接機棄置地上，折返上開車輛駕車逃逸，而未得手。
    (二)於95年6 月17日下午3 時30分許，駕駛同上車輛，搭載甲○○前往苗栗縣後龍鎮豐富里訪友，在豐富里3 鄰新東路
      29號之庭院內發現丙○○所有之鋼板2 塊無人看管，乙○○與甲○○遂基於竊盜犯意之聯絡，下車共同以徒手搬運
      之方式竊取上開鋼板2 塊（合計價值約1,500 元）得手，
      並以上開車輛將竊得之鋼板載離現場。
二、案經苗栗縣警察局竹南分局報告臺灣苗栗地方法院檢察署檢
    察官偵查後聲請簡易判決處刑，及新竹市警察局第三分局報
    告臺灣新竹地方法院檢察署檢察官偵查後移送併案審理。
    理    由
一、前開犯罪事實，業據被告乙○○於本院審理時坦白承認，核
    與共同被告甲○○及證人丁○○、丙○○、李素貞所述情節
    相符，並有贓物認領保管單、車籍查詢－基本資料詳細畫面
    各1 紙、照片8 張、車籍作業系統－查詢認可資料、新竹市
    警察局受理各類案件紀錄表、受理刑事案件報案三聯單各1
    紙、刑案現場照片4 張在卷可資佐證，足認被告之自白與事
    實相符，本案事證明確，被告犯行洵堪認定。
二、被告如犯罪事實欄一、(一)所載犯行（即臺灣新竹地方法院檢
    察署檢察官以95年度偵字第5234、5338號移送併案審理部分
    ），與經檢察官聲請簡易判決處刑之犯罪事實欄一、(二)部分
    犯行，具有連續犯之裁判上一罪關係（被告雖於審理中供稱
    ：搬運金屬焊接機與搬運鋼板沒有關係，不是一開始就想要
    到處偷東西等語，惟其所犯2 案過程均為駕車外出遊蕩，見
    他人財物未嚴密保管，有機可乘，即下手行竊，手法極為相
    似，顯然先前即有以此方式反覆實施之概括犯罪決意，所供
    尚不足採），應為聲請效力所及，原審未及審酌，而未併予
    審判，自有違誤，上訴人之上訴為有理由，又本件有刑事訴
    訟法第452 條規定之情形，爰由本院管轄之第二審合議庭將
    原判決撤銷，並逕依通常程序自為第一審之判決。
三、被告行為後，94年2 月2 日修正公佈之刑法及刑法施行法業
    於95年7 月1 日施行，參酌最高法院95年5 月23日刑事庭第
    8 次會議決議，於刑法修正施行後，應適用刑法第2 條第1
    項之規定，就罪刑有關之共犯、未遂犯、想像競合犯、牽連
    犯、連續犯、結合犯，以及累犯加重、自首減輕暨其他法定
    加減原因（如身分加減）與加減例等一切情形，綜其全部罪
    刑之結果，為「從舊從輕」之比較；易科罰金之折算標準，
    則應依刑法第2 條第1 項之規定，適用最有利於行為人之法
    律。本案與被告「罪刑有關」之法律變更部分，經比較修正
    前、後刑法之規定，修正後刑法並未有利於被告，應一體適
    用被告行為時之修正前刑法（詳見附表）；易科罰金之折算
    標準部分，依修正前刑法第41條第1 項前段、修正前罰金罰
    鍰提高標準條例第2 條及現行法規所定貨幣單位折算新臺幣
    條例第2 條規定，係以新臺幣3 百元以上9 百元以下折算1
    日，修正後刑法第41條第1 項前段則規定以新臺幣1 千元、
    2 千元或3 千元折算1 日，比較修正前、後規定，以修正前
    刑法較有利於被告，自應適用修正前刑法第41條第1 項前段
    之規定。至於刑法第28條有關共犯之規定僅做純文字修正，
    第320 條竊盜罪之規定未修正，均不生法律變更之問題，應
    依一般法律適用原則，適用裁判時法（最高法院95年11月7
    日刑事庭第21次會議決議參照），併此敘明。核被告所為，
    係犯刑法第320 條第1 項、第3 項之竊盜未遂罪及刑法第32
    0 條第1 項之竊盜罪。被告與甲○○就犯罪事實欄一、(二)所
    載犯行，主觀上有犯意聯絡，客觀上有行為分擔，應論以共
    同正犯。其先後2 次行為，時間緊接，觸犯構成要件相同之
    罪名，顯係基於概括犯意反覆為之，應依修正前刑法第56條
    連續犯之規定論以情節較重之竊盜既遂一罪。被告有犯罪事
    實欄所載之罪刑執行情形，有臺灣高等法院被告前案紀錄表
    在卷可查，其受有期徒刑之執行完畢後，5 年以內再犯前開
    有期徒刑以上之罪，為累犯（連續行為之終了，在另一犯罪
    之有期徒刑執行完畢後5 年以內，仍應成立累犯，最高法院
    33年上字第1577號判例意旨參照），依法加重其刑。審酌被
    告有竊盜、贓物等前科紀錄，素行不良，本案已屬累犯，惟
    2 次犯行中有1 次未得手，未造成被害人實際財物損失，另
    1 次竊得之物品價值尚非鉅大，為警查獲後亦經被害人領回
    ，犯罪所生危害有限，又被告犯後對聲請簡易判決處刑部分
    自白不諱，於準備程序中則否認併案部分，嗣本院依法審理
    、調查證據後始全部坦承，耗費一定程度之司法資源，再參
    酌被告之智識程度、生活狀況及公訴人具體求刑等一切情狀
    ，量處如主文所示之刑，並諭知易科罰金之折算標準。
五、據上論斷，應依刑事訴訟法第452 條、第455 條之1 第3 項
    、第369 條第1 項前段、第364 條、第299 條第1 項前段，
    刑法第2 條第1 項前段、第28條、第320 條第1 項，修正前
    刑法第56條、第47條、第41條第1 項前段，刑法施行法第1
    條之1 第1 項、第2 項，修正前罰金罰鍰提高標準條例第2
    條，現行法規所定貨幣單位折算新臺幣條例第2 條，判決如
    主文。
本案經檢察官石東超到庭執行職務。
中　　華　　民　　國　　96　　年　　4 　　月　　17　　日
                  刑事第一庭    審判長法　官  劉興浪
                                      法  官  吳國聖
                                      法  官  羅貞元
以上正本證明與原本無異。
如不服本判決，應於判決送達後10日內向本院提出上訴狀（應抄
附繕本）。告訴人或被害人如對於本判決不服者，應具備理由請
求檢察官上訴，其上訴期間之計算係以檢察官收受判決正本之日
期為準。
                                      書記官  劉秋雯
中　　華　　民　　國　　96　　年　　4 　　月　　19　　日
附表：
┌──────┬───────────┬───────────┬──────┐
│比較項目    │修正前刑法            │修正後刑法            │比較結果    │
├──────┼───────────┼───────────┼──────┤
│刑法第320 條│罰金最低額為銀元1 元即│罰金最低額為新臺幣    │修正前刑法較│
│第1 項竊盜罪│新臺幣3 元以上（第33條│1,000 元以上，以百元計│有利於被告  │
│主刑中罰金刑│第5款 ，併參照現行法規│算之（第33條第5 款）  │            │
│之最低額    │所定貨幣單位折算新臺幣│                      │            │
│            │條例第2條）           │                      │            │
├──────┼───────────┼───────────┼──────┤
│連續犯      │連續數行為而犯同一之罪│刪除第56條規定，連續數│修正前刑法較│
│            │名者，以一罪論，但得加│行為而犯同一之罪名者，│有利於被告  │
│            │重其刑至2 分之1 （第56│亦應依刑法第50條規定併│            │
│            │條）                  │合處罰之              │            │
├──────┼───────────┼───────────┼──────┤
│累犯        │受有期徒刑之執行完畢，│受徒刑之執行完畢，或一│被告之行為，│
│            │或受無期徒刑或有期徒刑│部之執行而赦免後，5 年│依修正前、後│
│            │一部之執行而赦免後，5 │以內故意再犯有期徒刑以│刑法均構成累│
│            │年以內再犯有期徒刑以上│上之罪者，為累犯，加重│犯，不生有利│
│            │之罪者，為累犯，加重本│本刑至2 分之1 （第47條│或不利於被告│
│            │刑至2 分之1 （第47條）│第1 項）              │之情形      │
├──────┴───────────┴───────────┴──────┤
│綜合比較結果：                                                            │
│修正後刑法並未有利於被告，應依刑法第2 條第1 項前段規定，一體適用被告行為時│
│之修正前刑法。                                                            │
└─────────────────────────────────────┘
附錄本判決論罪科刑法條：
中華民國刑法第320條（普通竊盜罪、竊佔罪）
意圖為自己或第三人不法之所有，而竊取他人之動產者，為竊盜
罪，處5 年以下有期徒刑、拘役或5 百元以下罰金。
意圖為自己或第三人不法之利益，而竊佔他人之不動產者，依前
項之規定處斷。
前二項之未遂犯罰之。
